# 【求助陈版】线体和模具补贴是否应作为非经常性损益列报

提问人：cos0414 时间：2020-03-12 08:05:16
陈版主：
被审计单位作为一家电子结构件生产企业，在量产阶段前，客户会提前支付一部分研发补贴，主要为生产线购置补贴（线体补贴）和模具开发补贴（磨模具补贴）。被审计单位提交方案报价后由客户确定最终补贴金额，一般在量产前支付。2017-2019年，上述补贴金额在2000-4000万不等，账面计入其他业务收入请问陈版主，在IPO申报过程中，上述线体和模具补贴，是否可以作为经常性损益列报？

回答人：chenyiwei
如果这是发行人固有业务模式的一部分，每年都有较稳定的发生额，成为企业收益的稳定来源，且预计的可预见的未来会持续发生该项收益的，则属于经常性损益，但需详细披露相关合同条款和该项收入确认政策。

提问人：cos0414 时间：2020-03-13 08:05:17
外销业务中，对线体和模具补贴不签订合同，仅仅下一个PO，约定该PO的款项是设备、模具的补贴，无详细的合同条款。
另，由于一个项目时间在1-2年且前期设备和模具投入金额根据项目情况而有较大的差异，故而单个项目之间的补贴金额差异较大。补贴额占每年主营业务收入的比重在5%至15%之间，不完全与销售收入同比例增长。
请问这种情况下，还能作为经常性损益列报嘛？

回答人：chenyiwei
一般还是可以作为经常性损益，但如果某一年突然确认了一笔大额收入，则考虑作为非经常性损益。